Inventaris van de archieven van crisisinstellingen in verband met de eerste wereldoorlog, 1914-1926
Nationaal Archief, Den Haag
- IMPORT- EN EXPORTORGANEN, D.
  - NEDERLANDSE OVERZEE TRUSTMAATSCHAPPIJ, 1914-1926, 57.
    - Raad van Bestuur en Uitvoerende Commissie, 57.1
      - Naar onderwerp ingedeelde stukken, 57.12
        - Bemiddeling bij in- en uitvoer, 57.124
          - Controle van het goederenverkeer, 57.1246
            - Stukken betreffende de uitgevoerde controles op het uitvoerverbod van gedistilleerd en likeuren in Schiedam., 1916-1917; 1539; 1 omslag
            - Stukken betreffende het geschil over het op de vertrouwelijke lijst plaatsen van H.J. van Koolbergen, makelaar van de Nederlandse Handel-Maatschappij., 1917-1918; 1540; 1 omslag
            - Interne correspondentie van de afdelingshoofden met de Uitvoerende Commissie inzake het opleggen van boeten en de totalen van de boeten., 1917-1919; 1541; 1 omslag
            - Stukken betreffende het proces van de Merauke Compagnie tegen het NOT wegens onrechtmatige plaatsing op de zwarte lijst., 1917, 1919; 1542; 1 omslag
            - Nota inzake de taak en werkzaamheden van de Uitvoerende Commissie ten aanzien van het opleggen van boeten., 1919; 1543; 1 stuk
            - Modellen van administratieve bescheiden en brieven in gebruik bij de afdelingen belast met het opleggen van boeten en de administratie ervan., z.d.; 1544; 1 omslag
    - Sub-commissies van de Uitvoerende Commissie, 57.2
      - Sub-commissie A: Commissie voor Nederlandse Overzeese Belangen, 57.21
        - Stukken betreffende de organisatie en werkzaamheden van de commissie., 1915-1918; 1545; 1 omslag
        - Verslag van de Commissie voor Nederlandse Overzeese Belangen; met modellen van formulieren in gebruik bij de commissie., 1918 juli; 1546; 1 omslag
      - Sub-commissie B: Commissie voor het Handelsverkeer met het Buitenland, 57.22
        Notulen van de Commissie voor het Handelsverkeer met het Buitenland bevinden zich in het archief van de Directie van Handel en Nijverheid; zie: 2.06.001, inv.nr. 4225.
        - Stukken betreffende het handelsverkeer met de centrale mogendheden en door hen bezet gebied., 1915-1918; 1547-1549; 3 omslagen
          - België, 1915-1916, 1547
          - Oostenrijk-Hongarije, 1915-1917, 1548
          - Duitsland, 1915-1918, 1549
        - Stukken betreffende de handel in goederen met Duitsland, Oostenrijk-Hongarije en België., 1915-1918; 1550-1565; 16 omslagen
          - Aardappelen, 1916, 1550
          - Drukkerszwart, 1916, 1551
          - Machines en onderdelen, 1916, 1552
          - Oorlogsmateriaal Ministerie van Marine, 1917-1918, 1553
          - Oorlogsmateriaal Ministerie van Oorlog, 1915, 1554
          - Paarlemoer, 1917, 1555
          - Palmpittenmeel, 1915, 1556
          - Papier, 1915-1918, 1557
          - Paraffine, 1916, 1558
          - Petroleum, 1917, 1559
          - Peulvruchten, 1915-1917, 1560
          - Pitriet, 1916, 1561
          - Planten, 1917-1918, 1562
          - Plantenvezels, 1916-1918, 1563
          - Platina, 1916, 1564
          - Pluimvee, 1916-1917, 1565
        - Stukken betreffende de samenstelling van maandstatistieken van in-, uit- en doorvoer., 1917; 1566; 1 omslag
      - Sub-commissie C: Commissie voor de Zwarte Lijsten, 57.23
        - Notulen van de zittingen van de Sub-commissie C inzake de buitenlandse zwarte lijsten; met klapper., 1916-1919; 1567-1570
          - Engelse zwarte lijst, zitting 1-105, 1916 mrt - 1917 jun, 1567; 1 pak
          - Engelse zwarte lijst, zitting 106-209, 1917 jul - 1918 jul, 1568; 1 pak
          - Franse zwarte lijst, zitting 1-40, 1918 jan-jul, 1569; 1 omslag
          - Klapper op de notulen van de Sub-commissie C inzake de Engelse en Franse zwarte lijst, 1917 aug - 1918 jul, 1570; 1 deeltje
        - Notulen van de vergaderingen van de Commissie van Advies inzake de vertrouwelijke NOT-lijsten; met klapper., 1918-1919; 1571-1572
          - Notulen, 1918 aug - 1919 mei, 1571; 1 pak
          - Klapper, 1918 aug-dec, 1572; 1 deeltje
        - Overzichten van behandelde zaken door de Sub-commissie met betrekking tot de Engelse en de Franse zwarte lijst., 1915-1919 en 1918-1919; 1573; 1 omslag
          De Engelse zaken met de aantekening: Voor zoover geen betrekking hebbende op de gepubliceerde zwarte lijst.
        - Lijsten van firma's voorkomende op de zwarte en grijze lijst opgesteld door de NOT; met aanduiding van redenen., 1915-1919; 1574-1576; 2 omslagen en 1 pak
          - Zwarte lijst per 1 mei 1919, 1574
          - Grijze lijst per 1 mei 1919, 1575
          - Mededelingen omtrent plaatsing op en afvoering van de NOT zwarte en grijze lijst, stencil, 1915-1919., 1576; 1 pak
        - Lijsten van Nederlandse firma's waaromtrent rapporten zijn verstrekt aan de Britse legatie., 1916-1918; 1577; 1 omslag
        - Stukken betreffende de samenstelling door de NOT van de Streng vertrouwelijke lijst van firma's of personen aan wie slechts na toestemming van de NOT leveranties van door tussenkomst van deze organisatie geïmporteerde goederen mogen worden gedaan., 1916-1919; 1578; 1 omslag
        - Stukken betreffende de publikatie van de Britse Statutory List (general black list) bevattende lijsten van firma's met wie het aan Britse firma's verboden is zaken te doen ingevolge de Trading with the Enemy Act 1915 en de bemoeienis van de Commissie voor de Nederlandse Handel hiermee., 1916-1919; 1579-1583; 5 omslagen
          - Statutory List, Nederlandse uitgave, 1916, 1579
          - Statutory List, overgenomen uit de London Gazette, 4 delen, Den Haag 1916, 1580
            Exemplaren bijgewerkt tot 18 juli 1916, aanvullingen tot 8 augustus 1916; bijgewerkt tot 8 september 1916 en bijgewerkt tot 10 november 1916.
          - Britse publikaties, nrs 1-50, 1916-1918, 1581
          - Britse publikaties, nrs 51-79, 1918-1919, 1582
          - Overzichten van het aantal door de commissie behandelde gevallen van firma's die door het Foreign Trade Department op de lijst zijn geplaatst, 1916-1919, 1583
        - Correspondentie met de Britse legatie, het War Trade Department en het Foreign Trade Department inzake de plaatsing op en afvoering van Nederlandse firma's van de Britse Statutory List., 1916-1919; 1584; 1 pak
        - Liste noire générale Française, Franse zwarte lijsten; met bijbehorende wijzigingen en correspondentie., 1917-1919; 1585-1586
          - Franse zwarte lijsten, 1585
          - Correspondentie, 1586
        - Stukken betreffende overige buitenlandse zwarte lijsten en wetten tot beperking van de handel met de vijand., 1917-1919; 1587-1588; 2 omslagen
          - Verenigde Staten van Amerika, 1587
          - Australië, Soedan, Zuid-Afrika, Japan, Rusland, 1588
        - Liste A, en Liste B, NOT-lijsten van bedrijven en personen waaraan door Duitsland niet meer, of alleen met vergunning, geleverd mag worden; met aanvullingen., 1918; 1589; 1 omslag
    - Afdelingen, 57.3
      - Afdeling Algemene Zaken, 57.31
        - Memoranda verzameld door de Afdeling Algemene Zaken; alfabetisch geordend op onderwerp c.q. firmanaam., 1915-1919; 1590-1594; 5 pakken
          - Algemeen - Fruit, 1590
          - Garanties - Kwatta chocolade, 1591
          - Landbouw Export Bureau - Pyriet, 1592
          - Raapzaad - Tijdschriften, 1593
          - Uien - Zijde, 1594
        - Stukken van de Afdeling Administratieve Dienst betreffende de administratieve werkzaamheden van de diverse afdelingen., 1918-1919; 1595; 1 omslag
      - Juridisch Bureau, 57.32
        - Lijsten van afgesloten contracten voor doorlopende consignering met beperkte of onbeperkte duur; alfabetisch geordend op firmanaam., 1915; 1596; 1 omslag
        - Correspondentie van het Juridisch Bureau met prof.mr C. van Vollenhoven., 1915-1918; 1597; 1 omslag
        - Stukken betreffende rederij-contracten., 1915-1919; 1598-1600; 3 omslagen
          - Alfabetische lijsten van afgesloten rederij-contracten; met lijsten van afgegeven NOT-certificaten voor schepen, 1598
          - Rederij-contracten; alfabetisch geordend op firmanaam, 1915 - 1918 jul, 1599
          - Rederij-contracten; alfabetisch geordend op firmanaam, 1918 aug - 1919, 1600
        - Concepten voor modelcontracten; met voorbeelden van theecontracten en enige speciale contracten, overeenkomsten en verklaringen., 1916-1917 en z.d.; 1601; 1 omslag
        - Nota betreffende de bij de NOT in gebruik zijnde importeurs-, kopers- en handelaars/fabrikantencontracten; met lijsten van produkten waarvoor importeurscontracten en speciale contracten bestaan., 1917 en z.d.; 1602; 1 omslag
      - Financiële Afdeling, 57.33
        - Stukken betreffende het geschil met de fa. Pierson & Co over de medewerking van de NOT aan de verzilvering van coupons in New York, hoewel genoemde firma op de Britse zwarte lijst geplaatst was., 1916-1918; 1603; 1 omslag
        - Stukken betreffende de kwestie rond de vrijgave van 10000 nieuwe dividendbladen van de Mijnbouw-Maatschappij Redjang Lebong voor de Rotterdamse Bankvereniging., 1917-1918; 1604; 1 omslag
      - Afdeling Persdienst, 57.34
        - Dictaten, publikaties van mr J.J. Belinfante., 1915-1919; 1605-1609; 5 pakken
          - Publikaties over de organisatie en de werkzaamheden van de NOT, genummerd I t/m CIV; met inhoudsopgave, 1915-1917, 1605
          - De verscherpte duikbooten oorlog en de N.O.T., blz 1-500, 1917 feb-nov, 1606
          - De verscherpte duikbooten oorlog en de N.O.T., blz 501-1000, 1917 nov - 1918 mei, 1607
          - De verscherpte duikbooten oorlog en de N.O.T., blz 1001-1555, 1918 mei - 1918 dec, 1608
          - Schending van briefgeheim en de N.O.T., blz 1-15, 1917 mei-jun De N.O.T. vanaf wapenstilstand tot de liquidatie, blz 1-419, 1609; 1918 dec - 1919 aug
        - Kranteknipsels behorende bij de dictaten; met inhoudsopgaven en verwijzingen naar door Belinfante geschreven replieken., 1915-1919; 1610-1623; 14 banden
          - Deel I, 23 nov 1915 - 6 apr 1917, 1610
          - Deel II, 10 mei 1916 - 14 mrt 1917, 1611
          - Deel III, 15 mrt - 20 jul 1917, 1612
          - Deel IV, 26 mei - 12 okt 1917, 1613
          - Deel V, 11 okt - 2 dec 1917, 1614
          - Deel VI, 2 dec 1917 - 24 jan 1918, 1615
          - Deel VII, 24 jan - 16 mrt 1918, 1616
          - Deel VIII, 18 mrt - 25 mrt 1918, 1617
          - Deel IX, 25 mrt - 13 apr 1918, 1618
          - Deel X, 16 mei - 18 jul 1918, 1619
          - Deel XI, 18 jul - 24 okt 1918, 1620
          - Deel XII, 18 nov 1918 - 24 jan 1919, 1621
          - Deel XIII, 24 jan - 29 apr 1919, 1622
          - Deel XIV, 29 apr - 5 aug 1919, 1623
        - Gebundelde knipsels uit binnen- en buitenlandse kranten; met bijgevoegde klappers., 1914-1920; 1624-1635; 12 banden
          - Organisatie van de NOT en de in- en uitvoer van produkten; met afzonderlijke klapper, 1914-1919, 1624
          - Nederlandse en buitenlandse persberichten, 1915 jan-okt en buitenlandse persberichten, 1916 apr-aug; met afzonderlijke klapper, 1915-1916, 1625
          - Nederlandse en buitenlandse persberichten, deel A - G, met bijgebonden inhoudsopgave, 1915 sep - 1916 jul, 1626
            Deel A - G bevat ook gedeelten van de letters H, L, M, O, S, T, V, W en Z.
          - Nederlandse en buitenlandse persberichten, deel G - R, met bijgebonden inhoudsopgave, 1915 sep - 1916 jul, 1627
          - Nederlandse en buitenlandse persberichten, deel S - Z, met bijgebonden inhoudsopgave, 1915 sep - 1916 jul, 1628
            Deel S - Z bevat ook gedeelten van de letters A-C en E-N.
          - Nederlandse en buitenlandse persberichten, deel I, met afzonderlijke klapper, 1916 jul-okt, 1629
          - Nederlandse en buitenlandse persberichten, deel II, met afzonderlijke klapper, 1916 okt - 1917 mei, 1630
          - Nederlandse en buitenlandse persberichten, deel III, met afzonderlijke klapper, 1917 feb-okt, 1631
          - Nederlandse en buitenlandse persberichten, deel IV, met afzonderlijke klapper, 1917 okt - 1918 mei, 1632
          - Nederlandse en buitenlandse persberichten, deel V, met afzonderlijke klapper, 1918 apr - 1919 jan, 1633
            De inhoud van deel V ontbreekt.
          - Buitenlandse persberichten, 1918 sep - 1920 feb, 1634
          - Inzake de opheffing van de NOT, 1919 jul-dec, 1635
      - Afdeling Contracten, 57.35
        - Notulen van de vergaderingen van de Contracten-commissie., 1915-1919; 1636-1639; 4 pakken
          - Deel 1, blz 1-599, 15 okt 1915 - 1 aug 1916, 1636
          - Deel 1, blz 600-1199, 4 aug 1916 - 15 jun 1917, 1637
          - Deel 2, blz 1-605, 19 jun 1917 - 23 jan 1919, 1638
          - Deel 2, blz 606-792, 27 jan - 19 mei 1919, 1639
        - Modellen van formulieren in gebruik bij de Afdeling Contracten., 1917; 1640; 1 omslag
      - Afdeling Garanties, 57.36
        - Verzamelde interne en externe mededelingen van Afdeling Garanties, met modelbrieven gebruikt in de correspondentie met contractanten., 1915-1919; 1641; 1 omslag
      - Afdeling Goederen met beperkte Aanvoer, 57.37
        - Stukken betreffende de regelingen ten aanzien van aanvoer en distributie van de produkten: hout, kurk, stroop en melasse, pyriet en fosfaten., 1916-1919; 1642; 1 omslag
        - Overzichten van gerantsoeneerde handelsgoederen en de daarvoor bestaande regelingen inzake aanvoer en distributie., 1917-1919; 1643; 1 omslag
        - Stukken betreffende geschillen met textielfabrikanten inzake de aanvoer van grondstoffen., 1917-1919; 1644; 1 omslag
        - Notulen van de vergaderingen van de Commissie van Advies inzake distributie van plantenvezels voor de Borstel-industrie., 1917-1919; 1645; 1 omslag
          De commissie wordt ook wel aangeduid als: Commissie van Advies betreffende de aanvoer van grondstoffen voor de Nederlandse Borstelindustrie.
        - Notulen van de vergaderingen van de Toewijzingscommissie voor de Textielindustrie; met enige bijlagen., 1918-1919; 1646; 1 omslag
        - Notulen van de vergaderingen van de Commissie van Advies voor de directie van het Rijkskantoor voor Visserijbenodigdheden; met ontwerp van een distributieregeling., 1918-1919; 1647; 1 omslag
      - Bureau voor Huiden, Leder en Looistoffen, 57.38
        - Notulen van de vergaderingen van het Distributie-Bureau voor Huiden en Looistoffen., 1916-1917; 1648; 1 omslag
        - Stukken betreffende de activiteiten van het bureau ten aanzien van afzonderlijke produkten., 1916-1919; 1649-1651; 3 omslagen
          - Correspondentie met de Vereniging van Lederimporteurs, notulen van de Commissie van Advies voor de invoer van Leder, enquête inzake leder, 1649
          - Correspondentie met de Vereniging van Nederlandse Importeurs van Looistoffen, notulen van de Commissie van Advies voor de invoer van Looistoffen, enquête inzake looistoffen, 1650
          - Correspondentie met de Vereniging van Nederlandse Importeurs van Overzeese Huiden, notulen van de Commissie van Advies voor de invoer van Overzeese Huiden, enquête inzake huiden, 1651
        - Grafieken inzake de importen van leder, huiden en looistoffen gedurende de jaren 1916-1917., 1917-1918; 1652; 6 bladen
        - Stukken betreffende de activiteiten ten aanzien van de import van bont, alsmede van de Commissie van Advies voor de import van Bont en Pelterijen; gedeeltelijk met inhoudsopgave., 1917-1919; 1653; 1 pak
      - Afdeling Oliën en Vetten, 57.39
        - Circulaires uitgegaan van het Centraal Bureau van Distributie van Oliën en Vetten, nrs 1-23., 1916-1917; 1654; 1 omslag
        - Stukken betreffende de werkzaamheden van de Commissie van Advies toegevoegd aan de Afdeling Oliën en Vetten., 1916-1919; 1655; 1 omslag
    - Commissies, 57.4
      - Commissie voor de Scheepvaart, 1917, 57.41
        Interne commissie van de NOT opgericht op 27 april 1917 in samenwerking met de Nederlandse Redersvereniging. De commissie ving haar werkzaamheden op 4 mei 1917 aan. Taken: regeling van de scheepvaart in overleg met de Britse legatie, advisering van de minister inzake het uitvaren van schepen, bemiddeling bij de aanvoer van materialen voor de scheepsbouw. De commissie werd opgeheven op 2 april 1918.
        - Notulen van de vergaderingen en conferenties van de Commissie voor de Scheepvaart; met inhoudsopgave., 1917-1918; 1656; 1 band
        - Ingekomen en minuten van uitgaande brieven, met inhoudsopgave., 1917; 1657-1659; 2 pakken
          - Alfabetisch geordend, A - L, 1657
          - Alfabetisch geordend, M - Z, 1658
          - Geordend op persoon c.q. instelling, 1659
        - Briefwisseling met de Belgische, Britse en Franse legaties in Den Haag., 1917; 1660; 1 pak
        - Stukken betreffende oprichting en werkwijze van de Commissie voor de Scheepvaart, met inhoudsopgave., 1917; 1661; 1 pak
        - Agenda's van ingekomen en verzonden brieven van en aan de legaties., 1917 mei - 1918 jan; 1662; 2 delen
        - Notulen van besprekingen met vertegenwoordigers van de Nederlandse Redersvereniging en het Ministerie van Buitenlandse Zaken., 1918; 1663; 1 omslag
        - Blom en Van der Aa, Lijst van handelsschepen welke verloren gingen of zware schade beliepen ten gevolge van den oorlogstoestand, Amsterdam, 1916-1917. deel II 1 januari 1916 - 31 maart 1916 deel III 1 april 1916 - 30 september 1916 deel IV 1 oktober 1916 - 31 maart 1917; 1664
        - Lijsten van stoomvaartmaatschappijen en -rederijen, alsmede Tonnage der Nederlandsche Vloot op 31 januari 1918, lijsten van rederijen en hun schepen samengesteld door de Commissie voor de Scheepvaart., 1665; 1 pak
      - Commissie voor de Ladingen van gerequireerde Schepen, 1918-1921, 57.42
        De commissie werd opgericht op 17 april 1918 op initiatief van de Vereniging van Importeurs van Nederlands-Indische Producten en bestond uit vier sub-commissies: 1. Behandeling der buitenlandse aangelegenheden; 2. Scheepvaart; 3. Behandeling van assurantiekwesties; 4. Behandeling van kwesties inzake contracten tussen kopers en verkopers. De commissie had tot doel de ladingen te beheren dan wel te verkopen van in beslag genomen Nederlandse schepen in Amerikaanse en Engelse havens. De commissie werd op 11 april 1921 ontbonden.
        - Notulen van vergaderingen en verslagen van besprekingen van de Commissie voor de Ladingen van gerequireerde Schepen en haar sub-commissies., 1918-1921; 1666-1668; 3 banden
          - 1918 apr-mei, 1666
          - 1918 jun-sep, 1667
          - 1918 okt - 1921 apr, 1668
        - Verslag van de oprichtingsvergadering en Overzicht van de geschiedenis der Commissie voor de Ladingen van gerequireerde Schepen. Gedrukt., 1918 en z.j. [1921]; 1669; 2 katernen
        - Circulaires en modellen van de door de commissie gebruikte formulieren. Gedrukt., 1918-1921; 1670; 1 omslag
        - Correspondentie betreffende de afwikkeling van enige gerequireerde ladingen., 1918, 1921; 1671-1672; 2 omslagen
          - Toewijzing van de lading van het s.s. Zeelandia aan de eigenaren, 1918, 1671
          - Toewijzing van schadevergoedingen aan de eigenaren van een lading cacao, 1921, 1672
        - Briefwisseling van de secretaris inzake de liquidatie van de commissie., 1921; 1673; 1 omslag
      - Controle-commissies voor cultuurprodukten, 1915-1918, 57.43
        - Notulen van de vergadering van de Kina Controle-commissie; met ledenlijst en tekst van de Kina-overeenkomst gesloten tussen de producenten., 1915; 1674; 1 omslag
        - Notulen van de vergaderingen van de Koffie Controle-commissie; met correspondentie, circulaires en modellen van gebruikte formulieren., 1915-1919; 1675; 1 omslag
        - Correspondentie van de Thee Commissie, met lijsten van theehandelaren, circulaires en modellen van gebruikte formulieren., 1915-1919; 1676; 1 omslag
        - Stukken betreffende de Tabak Controle-commissies., 1915-1919; 1677-1681; 5 omslagen
          - Notulen van de Tabak Controle-commissie, de Java-Tabak Controle-commissie, en de Sumatra-Tabak Controle-commissie, 1915-1919, 1677
          - Ingekomen notulen van het Algemeen Tabak Syndicaat 1917, de Commissie inzake de verscheping van Java-Tabak en de Importeurs van Java-Tabak, 1918-1919, 1678
          - Correspondentie van de secretaris van de Tabak Controle-commissie met de Commissie van toezicht op het Rijksbureau voor Tabak, het Algemeen Sigaren Syndicaat en de Vereniging Nederlandse Tabaksbank, 1679
          - Circulaires en modellen van formulieren gebruikt door de diverse Tabak Controle-commissies, de Nijverheidscommissie, de Vereniging van de Tabakshandel en het Algemeen Tabak Syndicaat 1917, 1915-1918, 1680
          - Aanvoer van tabak in Nederland en de bemoeienis hiermee van de Vereniging van Tabaksfabrikanten in Nederland en de Commissie van Advies voor de invoer van Tabak, deels met inhoudsopgave, 1916-1919, 1681
      - Commissies op het gebied van tabakdistributie, 1916-1919, 57.44
        - Tabak-commissie, 1916-1917, 57.441
          - Notulen van vergaderingen van de Tabak-commissie., 1916; 1682; 1 omslag
          - Notulen van de vergadering van de liquidateurs van de Tabak-commissie., 1917; 1683; 3 stukken
          - Modellen van formulieren en drukwerk in gebruik bij de Tabak-commissie., 1916-1917; 1684; 1 omslag
          - Briefwisseling met de NOT., 1916-1917; 1685; 1 omslag
          - Algemene correspondentie., 1916-1917; 1686-1687; 2 omslagen
            - Ingekomen, geordend op afzender, 1686
            - Uitgegaan, geordend op geadresseerde, 1687
          - Verslag van de Sub-commissie voor de Distributie van Tabak, uitgebracht aan de Tabak-commissie., 1916; 1688; 1 stuk
          - Financieel eindverslag betreffende de liquidatie van de Tabak-commissie., 1917; 1689; 1 omslag
        - Sub-commissie voor de Distributie van Tabak, 1916-1917, 57.442
          - Notulen van vergaderingen., 1916; 1690; 1 stuk
          - Overzicht van de werkzaamheden van het secretariaat., 1916 mei-aug; 1691; 1 stuk
          - Algemene correspondentie., 1916-1917; 1692-1694; 3 pakken
            - Ingekomen, A - K, 1692
            - Ingekomen, L - Z, 1693
            - Uitgaand, 1916 mei - 1917 jan, 1694
          - Overeenkomsten met tabakverwerkende bedrijven om in aanmerking te komen voor distributietabak., 1916; 1695-1697; 3 omslagen
            - Grote bedrijven van 5 of meer werknemers, 1695
            - Kleine bedrijven van minder dan 5 werknemers, 1696
            - Eigenwerkers, geen werknemers buiten het eigen gezin, 1697
          - Rapporten betreffende de controle van aanvragen van distributietabak., 1916; 1698-1700; 3 omslagen
            - Grote bedrijven, 1698
            - Kleine bedrijven, 1699
            - Eigenwerkers, 1700
          - Processen-verbaal van de loting ter vaststelling van het bedrijfsnummer ten behoeve van de toewijzing van tabak aan grote bedrijven., 1916; 1701; 3 stukken
          - Staten van toegewezen tabak., 1916; 1702; 1 omslag
            De bedrijfsnummers zijn terug te vinden in de hierna beschreven naamklappers op de bedrijven.
          - Registers bevattende overzichten van grote bedrijven met de aan hen toegewezen tabak; met klapper op de namen van de bedrijven., 1916; 1703; 3 delen
          - Namenklappers op tabakverwerkende bedrijven., 1916; 1704-1705; 2 delen
            - Kleine bedrijven, 1704
            - Eigenwerkers, 1705
          - Eindafrekening van de tabakstoewijzingen aan de grote bedrijven., 1916; 1706; 1 stuk
        - Commissie van Advies voor de invoer van Tabak, 1916-1919, 57.443
          - Notulen van vergaderingen van de Commissie van Advies voor de invoer van Tabak., 1916-1919; 1707; 1 omslag
        - Commissie inzake opheffing van het Tabaks-uitvoerverbod, 1917, 57.444